【裁判字號】    98,審易,1743
【裁判日期】    980929
【裁判案由】    毒品危害防制條例
【裁判全文】
臺灣高雄地方法院刑事判決            98年度審易字第1743號
公  訴  人  臺灣高雄地方法院檢察署檢察官
被      告  甲○○
上列被告因毒品危害防制條例案件，經檢察官提起公訴（98年度
毒偵字第3954號），被告就被訴事實為有罪之陳述，經本院告知
簡式審判程序之旨，並聽取被告與公訴人之意見後，本院裁定進
行簡式審判程序，判決如下：
    主  文
甲○○施用第二級毒品，累犯，處有期徒刑肆月，如易科罰金，
以新臺幣壹仟元折算壹日；扣案如附表所示之第二級毒品甲基安
非他命參包，均沒收銷燬之。又持有第一級毒品，累犯，處拘役
伍拾日，如易科罰金，以新臺幣壹仟元折算壹日；扣案之第一級
毒品海洛因壹包（含包裝袋，驗前淨重零點零參貳公克、驗後淨
重零點零貳參公克），沒收銷燬之。
    事  實
一、甲○○前於民國89年間，因施用毒品案件，經本院裁定送觀
    察、勒戒後，認無繼續施用毒品傾向，而於89年12月6 日觀
    察、勒戒執行完畢，自臺灣高雄看守所附設勒戒處所釋放，
    由臺灣高雄地方法院檢察署檢察官以89年度毒偵字第7804號
    不起訴處分確定。又於92年間，因施用第一、二級毒品案件
    ，經本院以92年度訴字第27 11 號，判處有期徒刑8 月、4
    月，應執行有期徒刑10月確定，並於94年2 月5 日執行完畢
    。詎甲○○仍不知悔改，竟基於施用第二級毒品之犯意，於
    98年6 月29日晚間10時許，在其位於高雄縣大寮鄉○○村○
    ○街28巷2 號住處，以將第二級毒品甲基安非他命置於玻璃
    球內燒烤，吸食煙霧之方式，施用第二級毒品甲基安非他命
    1 次。另甲○○明知某真實姓名、年籍均不詳綽號「阿達」
    之成年男子，於98年6 月30日0 時15分許，在高雄市○○區
    ○○路某遊藝場前販售之白色粉末，係經政府明令公告查禁
    之第一級毒品海洛因，竟基於持有第一級毒品之犯意，以新
    臺幣6,000 元之代價，向某真實姓名、年籍均不詳綽號「阿
    達」之成年男子購買，經「阿達」當場交付第一級毒品1 包
    （含包裝袋，驗前淨重0.032 公克、驗後淨重0.023 公克）
    予甲○○收受而持有之。嗣於98年6 月30日凌晨1 時許，在
    高雄市苓雅區○○○路「國軍總醫院」前，為警查獲，經徵
    得甲○○同意採尿送驗結果呈甲基安非他命陽性反應，並扣
    得第一級毒品海洛因1 包（含包裝袋，驗前淨重0.032 公克
    ，驗後淨重0.023 公克）及如附表所示之第二級毒品3 包，
    始獲上情。
二、案經高雄市政府警察局保安警察大隊移送臺灣高雄地方法院
    檢察署檢察官偵查起訴。
    理  由
一、本件被告甲○○所犯係死刑、無期徒刑、最輕本刑為3 年以
    上有期徒刑以外之罪，其於準備程序中就被訴事實為有罪之
    陳述，經法官告知簡式審判程序之旨，並聽取公訴人及被告
    之意見後，本院依刑事訴訟法第273 條之1 第1 項之規定，
    裁定進行簡式審判程序。
二、訊據被告對於上揭時、地，施用第二級毒品甲基安非他命，
    並另持有第一級毒品海洛因之事實，均供承不諱；而被告為
    警查獲所採之尿液檢體，經送高雄市立凱旋醫院以酵素免疫
    法及氣相層析質譜法檢驗結果，呈現甲基安非他命、安非他
    命陽性反應，此有該醫院98年7 月9 日濫用藥物尿液檢驗報
    告暨保安警察大隊刑案移送專責組偵辦毒品危害防制條例嫌
    疑人尿液採證代碼表（代號：L 專-98330號）各1 份附卷可
    稽；且扣案之白色粉末1 包及晶體3 包，經分送送高雄市立
    凱旋醫院、高雄醫學大學附設中和紀念醫院鑑驗之結果，確
    含有第一級毒品海洛因成分（驗前淨重0.032 公克、驗後淨
    重0.023 公克）及如附表所示之甲基安非他命成分無訛，有
    高雄市立凱旋醫院98年7 月13日濫用藥物成品檢驗鑑定書1
    份、高雄醫學大學附設中和紀念醫院98年8 月14日檢驗報告
    3 份在卷可佐，是被告施用第二級毒品及持有第一級毒品之
    犯行，均堪認定，應予依法論科。
三、核被告所為，係犯毒品危害防制條例第10條第2 項之施用第
    一級毒品罪、同條例第11條第1 項之持有第一級毒品罪。被
    告持有第二級毒品後進而施用，其持有第二級毒品之低度行
    為應為施用第二級毒品之高度行為所吸收，故不另論其持有
    第二級毒品罪。被告所犯上開施用第二級毒品與持有第一級
    毒品2 罪間，犯意各別，行為互殊，應予分論併罰。被告前
    因施用第一、二級毒品案件，經法院判處有期徒刑8 月、4
    月，應執行有期徒刑10月確定，並於94年2 月5 日執行完畢
    ，有臺灣高等法院被告前案紀錄表1 份在卷可佐，是被告於
    有期徒刑執行完畢後，5 年內故意再犯本件有期徒刑以上之
    2 罪，均為累犯，應依法加重其刑。本院審酌被告前因施用
    毒品案件，經觀察、勒戒程序，由檢察官不起訴處分，再施
    用毒品經本院判刑入獄服刑完畢後，仍不知悛悔，再次施用
    第二級毒品自戕其身，顯然缺乏戒絕毒品之決心，惟念及被
    告坦承施用第二級毒品之事實，而其持有第一級毒品之數量
    非多，且其施用毒品與持有毒品之行為，均未害及他人，並
    斟酌被告之犯罪動機、手段、持有第一、二級毒品數量，以
    及被告之智識程度等一切情狀，分別量處如主文所示之刑，
    並均諭知易科罰金之折算標準。扣案之白色粉末1 包與晶體
    3 包，業經高雄市立凱旋醫院與高雄醫學大學附設中和紀念
    醫院鑑驗，分屬第一級毒品海洛因與第二級毒品甲基安非他
    命無訛，已如前述，而包裝袋與其上殘留之毒品，均已難以
    分析剝離，俱應依毒品危害防制條例第18條第1 項前段規定
    ，不問屬於犯人與否，併宣告沒收銷燬之，至於送鑑耗損之
    海洛因粉末與甲基安非他命晶體，既均已滅失，自無庸再予
    宣告沒收銷燬之必要。
據上論斷，應依刑事訴訟法第273 條之1 第1 項、第299 條第1
項前段，毒品危害防制條例第10條第2 項、第11條第1 項、第18
條第1 項前段，刑法第11條、第47條第1 項、第41條第1 項前段
，判決如主文。
本案經檢察官杜妍慧到庭執行職務。
中    華    民    國    98    年    9     月    29    日
                  刑事第十庭  法  官  高增泓
以上正本證明與原本無異。
如不服本判決，應於收受送達後10日內向本院提出上訴書狀。
中    華    民    國    98    年    9     月    29    日
                              書記官  王淑娟
附錄本判決論罪科刑法條全文：
毒品危害防制條例第10條、11條
施用第一級毒品者，處6月以上5年以下有期徒刑。
施用第二級毒品者，處3年以下有期徒刑。
毒品危害防制條例第11條
持有第一級毒品者，處3 年以下有期徒刑、拘役或新臺幣5 萬元
以下罰金。
持有第二級毒品者，處2 年以下有期徒刑、拘役或新臺幣3 萬元
以下罰金。
持有第一級毒品純質淨重10公克以上者，處1 年以上7 年以下有
期徒刑，得併科新臺幣一百萬元以下罰金。
持有第二級毒品純質淨重20公克以上者，處6 月以上5 年以下有
期徒刑，得併科新臺幣70萬元以下罰金。
持有第三級毒品純質淨重20公克以上者，處3 年以下有期徒刑，
得併科新臺幣30萬元以下罰金。
持有第四級毒品純質淨重20公克以上者，處1 年以下有期徒刑，
得併科新臺幣10萬元以下罰金。
持有專供製造或施用第一級、第二級毒品之器具者，處1 年以下
有期徒刑、拘役或新臺幣1 萬元以下罰金。
附表：
  ┌──┬────────┬─────────────┐
  │編號│物品名稱        │      數量及重量          │
  ├──┼────────┼─────────────┤
  │ 一 │第二級毒品甲基安│1 包（含包裝袋，驗前淨重0.│
  │    │非他命          │67公克、驗後淨重0.665 公克│
  │    │                │）                        │
  ├──┼────────┼─────────────┤
  │ 二 │第二級毒品甲基安│1 包（含包裝袋，驗前淨重0.│
  │    │非他命          │489 公克、驗後淨重0.484 公│
  │    │                │克）                      │
  ├──┼────────┼─────────────┤
  │ 三 │第二級毒品甲基安│1 包（含包裝袋，驗前淨重0.│
  │    │非他命          │124 公克、驗後淨重0.119 公│
  │    │                │克）                      │
  └──┴────────┴─────────────┘


司法院資訊處製作；財團法人民間司法改革基金會備份。
